臺灣臺中地方法院刑事判決　　　　　　　　　　　　九十一年度交訴字第一二七號
　　公　訴　人　臺灣台中地方法院檢察署檢察官
　　被　　　告　乙○○
右列被告因過失傷害等案件，經檢察官提起公訴（九十一年度偵字第五八四號），本
院判決如左：
    主  文
乙○○因過失傷害人致重傷，累犯，處有期徒刑捌月；又駕駛動力交通工具肇事，致
人傷害而逃逸，累犯，處有期徒刑壹年。應執行有期徒刑壹年陸月。
    事  實
一、乙○○曾於民國八十五年間因違反肅清煙毒條例罪，經本院判處有期徒刑三月，
    並於八十六年二月十五日易科罰金執行完畢。竟於九十年十一月二十七日下午二
    時五十五分許，駕駛車牌號碼ＭＫˍ一○一一三號自用小客車，在台中縣后里鄉
    ○○路，由南往北方向行駛，至三豐路六十六巷口附近。其應注意汽車行駛於市
    區道路，時速不得超過五十公里及應注意車前狀況，隨時採取必要之安全措施。
    而依當時情形又無不能注意之情事，竟疏於注意及此，以時速六、七十公里之速
    度行進，適有陳駕駛ＪＵＨ─一四八號機車同向行駛，乙○○因而追撞陳機
    車，致陳倒地受頭部外傷併急性硬腦膜下出血之重傷害，經治療後兩側肢體輕
    癱，因認知功能受損，日常生活如飲食、更衣、沐浴、如廁，皆需他人照顧料理
    ，終身無法從事任何工作。乙○○於肇事致陳受傷後，並未停車救護反而加速
    逃離現場，經在場目擊車禍之韓士淵、楊德順抄錄車號報警查獲。
二、案經陳之妻甲○○提出告訴及台中縣警察局大甲分局報請臺灣台中地方法院檢
    察署檢察官偵查起訴。
    理  由
一、右揭時、地開車肇事並逃逸之犯罪事實，業據被告乙○○坦承不諱，核與證人韓
    士淵、楊德順之證訴相符，並有警製道路交通事故調查報告表內所繪之現場圖在
    案可查。被告雖另辯稱：係被害人一直偏離車道，向伊之車道偏過來，伊係因受
    到驚嚇才離開現場云云，惟查依被告自承係由後追撞被害人之機車，核與其所稱
    被告汽車受損位置為前保險桿、被害人機車受損位置在後輪之情相相符，而被告
    並自承其車子方向盤已有歪一邊，係二年前買來時即有問題，並依證人楊德順於
    警訊中證稱：看到被告駕ＭＫˍ一○一一三號自用小客車由其左側超車後以極快
    之速度撞擊在前方之ＪＵＨ─一四八號機車後肇事逃逸等情，再參之警製道路交
    通事故調查報告表內所繪之現場圖，被告汽車之煞車痕長達二四．五五公尺及二
    三．八公尺，被告係因超速且未警戒前方致肇事故甚明，且依被告事後並未報案
    及自行回到現場，其離開現場係有逃逸之意，亦堪認定。按行車速度，在市區道
    路，時速不得超過五十公里；駕駛人應注意車前狀況，隨時採取必要之安全措施
    。道路交通安全規則第九十三條第一項第一款、第九十四條第三項分別定有明文
    。被告駕車自應注意上述道路交通安全規定，又依附卷之道路交通事故調查報告
    表所載，本件肇事時、地之天候、路況皆良好，則肇事當時，被告亦無不能注意
    之情事，詎被告竟疏未注意及此，致發生車禍肇事致被害人陳受傷，被告顯有
    過失，而被害人陳受有如事實欄所載之重傷情形，亦有診斷證明書二紙在卷可
    證，被告過失駕車肇事行為，核與被害人之受傷結果間，復具有相當因果關係。
    被告所辯均無足採，從而，事證明確，被告犯行均堪以認定。
二、核被告所為係犯刑法第二百八十四條第一項後段及第一百八十五條之四之罪。又
    被告曾於八十五年間因違反肅清煙毒條例罪，經本院判處有期徒刑三月，並於八
    十六年二月十五日易科罰金執行完畢，此有台灣高等法院全國前案紀錄表在卷可
    考，其於五年內，再犯本件有期徒刑以上之罪，均為累犯，均應依刑法第四十七
    條之規定加重其刑。被告所犯上開二罪間，犯意各別，行為互殊，應予分論併罰
    。爰審酌被告因非輕之過失，導致被害人陳因本件車禍事故受有重傷，而被告
    肇事後非但未報警救護，反棄受傷之被害人陳於不顧，甚為可訾，應予非難；
    兼衡及被告之素行，犯後迄今近一年尚未與被害人陳達成民事和解賠償損害等
    一切情狀，分別量處如主文所示之刑，並定應執行之刑，以資懲儆。
據上論斷，應依刑事訴訟法第二百九十九條第一項前段，刑法第二百八十四條第一項
後段、第一百八十五條之四、第四十七條、第五十一條第五款，罰金罰鍰提高標準條
例第一條前段，判決如主文。
中      華      民      國    九十一    年      十一      月    十五    日
                                   台灣台中地方法院交通法庭
                                       法  官   王  靜  秋
右正本證明與原本無異。
如不服本判決，應於判決送達後十日內向本院提出上訴狀，上訴於臺灣高等法院臺中
分院（須附繕本）。
                                        書記官
中      華      民      國    九十一    年      十一      月    十五    日
附錄論罪科刑法條
刑法第二百八十四條第一項
    因過失傷害人者，處六月以下有期徒刑，拘役或五百元以下罰金，致重傷者，處
    一年以下有期徒刑、拘役或五百元以下罰金。
刑法第一百八十五條之四：
    駕駛動力交通工具肇事，致人死傷而逃逸者，處六月以上五年以下有期徒刑。
